【裁判字號】    97,簡上,553
【裁判日期】    970825
【裁判案由】    傷害等
【裁判全文】
臺灣板橋地方法院刑事判決           97年度簡上字第553號
上  訴  人  臺灣板橋地方法院檢察署檢察官
被      告  乙○○
上列上訴人因被告犯傷害罪案件，不服本院97年度簡字第3814號
，中華民國97年5 月5 日第一審簡易判決（聲請簡易判決處刑案
號：97年度偵字第6177號），本院管轄之第二審合議庭判決如下
：
    主  文
上訴駁回。
    事實與理由
一、本案經本院審理結果，認第一審以被告乙○○所為係犯刑法
    第277 條第1 項之傷害罪（按被告另犯公然侮辱罪，經原審
    判處罰金新臺幣2 仟元，如易服勞役，以新臺幣1 仟元折算
    1 日，該部分未據檢察官上訴，僅就被告所犯傷害罪部分上
    訴），判處被告拘役20日，如易科罰金，以新臺幣1 仟元折
    算1 日，並引用刑法第277 條第1 項、第41條第1 項前段，
    刑法施行法第1 條之1 第1 項、第2 項前段，經核原審判決
    認事用法均無違誤，量刑亦屬妥適，應予維持，並引用第一
    審判決書記載之事實、證據及理由（如附件）。
二、訊據被告於本院準備程序時否認有前開傷害之犯行，辯稱：
    1、其本人於96年12月3 日案發當日係在上揭「羽庭風味簡
    餐店」擔任主廚。嗣於96年12月3 日晚上8 點左右，在前開
    「羽庭風味簡餐店」，因告訴人甲○○認為被告之朋友阿噹
     （女）、小寶（男）喝飲料未付錢，而予以刁難，事實上
    其友人所喝的飲料是上開簡餐店老闆蔡國治請的。當時其本
    人認為告訴人甲○○已經不是上開「羽庭風味簡餐店」的店
    長，無權干涉店裡的營運，故才與告訴人甲○○發生口角。
    2、當時其本人與告訴人甲○○發生口角時，其老闆蔡國治
    叫其先離開，當其本人要離開時，告訴人甲○○就追過來，
    在上揭「羽庭風味簡餐店」門口對其本人要索取其本人朋友
    的飲料費用110 元，當時因其不想理會告訴人，故要發動機
    車離開時，因告訴人將其本人之機車鑰匙搶走不還給其本人
    ，因其為了要搶回其機車鑰匙，才與告訴人發生拉扯。3 、
    證人蔡國治是告訴人甲○○的同居人，故證人蔡國治於本件
    傷害案件作證之證詞並不客觀。4 、其於本件傷害案件並無
    證據要提出，各等語。
三、本件被告於本院審理時，經合法傳喚，無正當理由不到庭，
    爰不待其陳述，逕行判決，合先敘明。
四、本院駁回檢察官上訴之理由如下：
1、本件檢察官係依告訴人甲○○之「聲請檢察官提起上訴狀」
   ，聲請本件上訴。依檢察官所依據告訴人甲○○請求上訴意
   旨略以，本件係被告乙○○徒手毆打並以腳踹告訴人腹部，
   復拉扯告訴人頭髮，致告訴人受有頭部嚴重傷害，被告以此
   方式欺負弱女子等語。然原審卻予輕判拘役20日，因之請求
   檢察官上訴等語（本卷第3頁）。
2、本案檢察官於本院準備程序與本院審理時陳稱上訴意旨時，
   均表示：「如上訴書所載。」（本院卷第15頁、28頁）；，
   復於本院審理時陳稱，並無其他證據聲請調查等語在卷（本
   院卷第29頁）。
3、告訴人甲○○於本院準備程序與本院審理時，則陳稱：證人
   蔡國治是其本人之合夥人，並非其本人之同居人；被告確實
   有毆打其本人，原判決量刑太輕各等語（本院卷第19頁、29
   頁）。此外並未具體指明原審判決認事用法有何違法或不當
   之處。
4、按本件檢察官雖提起本件上訴，惟提起上訴，依刑事訴訟法
   第361 條第1 項規定，上訴書狀應敘述具體理由，另依同條
   第2 項規定，所謂上訴書狀應敘述具體理由，此固為法律上
   應具備之程式。然所稱「具體理由」，係指須就不服之判決
   為具體之指摘而言，如僅泛稱原判決認事用法或量刑不當、
   採證違法、判決不公等，均非具體理由（參見法院辦理刑事
   訴訟案件應行注意事項第一六二點），最高法院97年度台上
   字第236 號著有判決可資參照。經查，本件檢察官僅係依循
   告訴人甲○○之前開「聲請檢察官提起上訴狀」提起本件上
   訴，惟其上訴理由僅以：本件係被告乙○○徒手毆打並以腳
   踹告訴人腹部，復拉扯告訴人頭髮，致告訴人受有頭部嚴重
   傷害，被告以此方式欺負弱女子等語。然原審卻予輕判拘役
   20日等語，已如前述。是檢察官僅依告訴人之請求，以告訴
   人前開言詞內容提起上訴，其上訴顯然只是空言漫事指摘而
   已，並未就原判決有何違法或不當予以具體指摘，自難認檢
   察官之提起本件上訴，已依前開刑事訴訟法第361 條第1項
   已敘述具體理由。
5、再者，本件被告乙○○確有於如附件聲請簡易判決處刑書所
   載之時間地點毆打傷害告訴人甲○○一節，業據證人蔡國治
   於偵查中證稱：「後來我有看到乙○○要離開，甲○○不讓
   他離開，、、、、，甲○○要搶乙○○的機車鑰匙，乙○○
   就下機車；甲○○就跟他（乙○○）表示，她已經報警，乙
   ○○不能走，他們之間後來講了什麼話，我不記得，好像激
   怒了乙○○，乙○○就有出拳、腳毆打甲○○，並且抓甲○
   ○的頭髮，在地上拖行，、、、。」，「傷害的部分，我則
   有看到乙○○在店外有毆打甲○○。」各等語明確（偵查卷
   第45頁、46頁）。可見被告確有於上開時地傷害告訴人甲○
   ○至明；被告事後否認傷害犯行，所辯無非事後卸責之詞，
   委不足採。
6、綜上說明，可見本件檢察官提起本件上訴並無理由，其上訴
   應予駁回。
據上論斷，應依刑事訴訟法第455 條之1 第1 項、第3 項、第36
8條、第371條、第373 條，判決如主文。
本案經檢察官連思藩到庭執行職務。
中    華    民    國    97    年    8     月    25    日
                  刑事第二庭    審判長法  官  王復生
                                      法  官  楊千儀
                                      法  官  陳坤地
上列正本證明與原本無異。
不得上訴。
                                      書記官  林壯隆
中    華    民    國    97    年    8     月    25    日


司法院資訊處製作；財團法人民間司法改革基金會備份。
